臺灣臺南地方法院刑事判決　　　　　　　96年度易字第1336號
公　訴　人　臺灣臺南地方法院檢察署檢察官
被　　　告　乙○○
選任辯護人　李季錦律師
　　　　　　洪海芬律師
　　　　　　涂欣成律師
上列被告因傷害案件，經檢察官提起公訴（96年度偵字第6832號）
，本院判決如下：
    主  文
乙○○傷害人之身體，累犯，處有期徒刑陸月，如易科罰金以新
臺幣壹仟元折算壹日。減為有期徒刑參月，如易科罰金以新臺幣
壹仟元折算壹日。鐮刀壹把沒收。
    事  實
一、乙○○前於民國91年間，因偽造文書等案件，經臺灣高等法
    院臺南分院以91年度上訴字第62號判處有期徒刑5月確定，
    甫於91年7月1日易科罰金執行完畢。詎乙○○猶不知警惕，
    因與其辦公室助理甲○○有婚外情關係，甲○○於96年2月
    間即向乙○○表示欲分手，乙○○不同意。96年4月17日下
    午2時許，乙○○以洽談甲○○離職薪資及交回二人交往期
    間之合照為由，邀甲○○前往乙○○設在臺南縣永康市○○
    路382號4樓之居住處兼工作室，因甲○○要求談妥離職薪資
    數額，並拿回照片，二人發生爭執，乙○○竟持鐮刀劃傷甲
    ○○之臉部，復徒手毆打甲○○，造成甲○○受有臉部2公
    分刮傷、胸部瘀傷（挫傷）及雙手手腕抓痕等傷害，嗣經甲
    ○○報警處理，在上開地點，扣得鐮刀一把。
二、案經甲○○訴由臺南縣警察局永康分局報請臺灣臺南地方法
    院檢察署檢察官偵查起訴。
    理  由
一、被告乙○○固坦承甲○○係其助理及婚外情之女友，案發當
    天二人亦有發生拉扯，惟否認有何故意傷害Ａ女之行為，辯
    稱甲○○所受之傷係誤傷云云。經查，上開傷害過程，業經
    甲○○到場證述綦詳，有奇美醫院出具之驗傷診斷書一紙在
    卷可按，並有鐮刀一把扣案可憑。被告雖否認有何傷害甲○
    ○之行為，惟被告並不否認案發當日被告與甲○○確有拉扯
    ，考量被告與甲○○為男、女性別及體型上之差異，甲○○
    身上所受之瘀傷、抓傷等傷痕係被告造成，實可認定。再者
    ，辯護人雖引甲○○雖於警詢中並未提及被告以鐮刀刮傷其
    臉部，迄偵查及本院審理中才一再指訴被告確有持鐮刀刮傷
    其臉部，以彈劾甲○○於偵查中供述之真實性。惟本院審酌
    辯護人據以彈劾之甲○○警詢筆錄，甲○○在該筆錄中即已
    陳明，被告有拿鐮刀揚言作勢要殺害伊，詳其警詢筆錄第3
    頁，及甲○○診斷證明書上確有記載頭面部有二公分傷痕，
    而該傷痕經函詢為診斷之奇美醫院，該院亦函覆「病患臉部
    傷為2公分長條狀，皮膚淺層破損及下方皮下組織出血，以
    常理推斷，應為硬物刮傷，是否為刀械所致，無法肯定或絕
    對排除」，有該院（96）奇醫字第3496號函在卷可稽。該回
    函雖無法肯定甲○○臉部2公分之傷口係刀械所致，惟亦無
    法絕對排除，但可肯定確係硬物刮傷。而鐮刀刀刃本有尖鈍
    兩側，甲○○臉部之傷依前開回函，縱無法確認係遭被告持
    鐮刀刀尖劃傷，惟至少可以認定係遭被告所持之鐮刀刀背刮
    傷，甲○○臉部之傷係被告行為所致，亦可認定。
二、核被告所為，係犯刑法第277條第1項之普通傷害罪。被告有
    如前揭犯罪科刑執行情形，有其前案紀錄表一份在卷可按，
    其於有期徒刑執行完畢後，五年內故意再犯有期徒刑以上之
    本罪，為累犯，依法加重刑。爰審酌被告為有配偶之人，亦
    為甲○○之雇主，與甲○○發生婚外情已有不該，於甲○○
    要求離去之際，不能理性妥慎處理二人之情感及金錢糾葛，
    反以暴力相向，造成甲○○身心受創，事後復未能甲○○與
    達成和解，且否認犯行等一切情狀，量處如主文所示之刑，
    並諭知易科罰金之折算標準。被告犯罪時間在96年4月24日
    之前，合於中華民國96年罪犯減刑條例第2條第1項第3款之
    規定，依法減輕其刑二分之一，並諭知易科罰金折算標準。
據上論斷，依刑事訴訟法第二百九十九條第一項前段、刑法第二
百七十七條第一項、第四十七條、第四十一條第一項前段、刑法
施行法第一條之一第一項、第二項前段、中華民國九十六年罪犯
減刑條例第二條第一項第三款、第七條第一、二項、第九條判決
如主文。
本案經檢察官蔡英俊到庭執行職務
中　　華　　民　　國　　96　　年　　12　　月　　21　　日
　　　　　　　　　刑事第七庭   法　官　陳振謙
以上正本證明與原本無異。
如不服本判決應於收受本判決後10日內向本院提出上訴書狀，並
應敘述具體理由。如未敘述上訴理由者，應於上訴期間屆滿後20
日內向本院補提理由書狀（均須按他造當事人之人數附繕本）「
切勿逕送上級法院」。
  　　　　　　　　　　　　　　 書記官　黃雅雲
中　　華　　民　　國　　96　　年　　12　　月　　21　　日
中華民國刑法第277條第1項
傷害人之身體或健康者，處 3 年以下有期徒刑、拘役或 1 千元
以下罰金。
